【裁判字號】    91,易,1608
【裁判日期】    920107
【裁判案由】    竊盜
【裁判全文】
臺灣桃園地方法院刑事判決                        九十一年度易字第一六八號
    公  訴  人  臺灣桃園地方法院檢察署檢察官
    被      告  乙○○  男  二.
右列被告因竊盜案件，檢察官聲請簡易判決處刑（九十一年度偵字第二０三七號），
經本院改依通常程序審理，茲判決如左：
        主  文
乙○○無罪。
        理  由
一、公訴意旨略以：被告乙○○基於意圖為自己不法所有之犯意，於民國九十年十一
    月八日二十一時許，在桃園縣桃園市○○○路○段某處路旁，持其所有，客觀上
    對人之生命、身體具有危險性，足供凶器使用之螺絲起子一支，竊取被害人丙○○所有之車牌號碼Ｋ五—八六八０號自用小客車，得手後留供己用。嗣於同年十
    二月十七日十七時十分許，在新竹縣關西鎮東安里十一鄰九十二號之四東山土雞
    城前為警查獲。因認被告涉犯刑法第三百二十一條第一項第三款之攜帶兇器竊盜
    罪嫌。
二、公訴人認被告涉犯上開罪嫌無非以：被告乙○○於警、偵訊中之自白、被害人丙○○之指述，及贓物領據、報案記錄表、車輛竊盜、車牌失竊資料個別查詢報表
    —查詢車輛認可資料等資為論據。
三、按犯罪事實，應依證據認定之，無證據不得推定其犯罪事實。又不能證明被告犯
    罪者，應諭知無罪之判決，刑事訴訟法第一百五十四條、第三百零一條第一項分
    別定有明文。
四、訊據被告乙○○堅決否認有上揭竊盜之行為，辯稱：伊原本有一台與扣案贓車相
    同之汽車，因借予友人甲○○使用而發生車禍，約修理半個多月，嗣後甲○○即
    將該車歸還予伊，因車內內裝、音響、輪胎鋼圈等均與原車相同，而未多加懷疑
    ，迄至警方訊問才知有異；又警偵訊時，因伊一天未吃飯、睡覺，神智不清才承
    認，實際上該車非伊所竊得等語。經查：
    （一）證人甲○○確曾向被告借得與被害人丙○○所有之上開自用小客車相同車
          型之汽車，然因發生車禍，證人甲○○即出資五萬元，請求另一友人「阿
          虎」竊取同型之汽車換修乙情，業據證人甲○○於本院審理中供述甚明（
          見本院九十一年十一月十二日審理筆錄）。參以被告乙○○與證人甲○○
          僅屬一般友人關係，衡情證人甲○○當無自行攬責迴護之必要，是其所證
          述之真實性甚高，自堪採信。
    （二）復查，被告確有三陽廠牌、排氣量一五九０ＣＣ、銀色汽車乙輛，有被告
          庭呈之行車執照影本一份足稽，此與扣案贓車車型確屬相同。又被告既已
          自行有車，衡情亦無另行竊取他車之必要。應認上開自用小客車確屬證人
          甲○○唆使「阿虎」所竊得無訛。
    （三）至於被告雖於警、偵訊中自白上開犯行，然經本院勘驗該等警、偵訊錄音
          帶結果：被告於警訊中之詢答內容與警訊筆錄一字不漏，被告回答之過程
          均無停頓，顯非全程連續錄音；又檢察官偵訊時，被告確實答稱「因為朋
          友將我車撞壞」之情，檢察官再問：因為你沒車可以代步？被告則稱：是
          ，並未回答「所以才偷該部車」，此有本院勘驗筆錄附卷可稽。是被告所
          辯稱警訊筆錄非出於自由意識乙節，顯屬有據，又該偵訊筆錄與被告實際
          回答內容亦有出入之處，更與上開證人甲○○之證述大相逕庭。是以，被
          告該等有瑕疵之警、偵訊筆錄顯無可採。
    （四）綜上所述，被告於警、偵訊中之自白顯與事實不符，且查無其他證據可資
          證明被告涉犯公訴人指訴之竊盜行為，被告之犯罪不能證明，核諸上開說
          明，即難據以為被告不利之認定，自應為被告乙○○無罪之諭知。
五、至於證人甲○○（六十九年九月七日生，身分證統一編號：Ｚ00000000
    0號）及其友人「阿虎」是否涉有本件竊盜犯行，應由檢察官另行偵查起訴，附
    此敘明。
六、本件檢察官原聲請簡易判決處刑，經本院中壢簡易庭以被告所犯罪嫌不宜簡易判
    決處刑，而有刑事訴訟法第四百五十一條之一第四項但書第四款之情形，依同法
    第四百五十二條規定，將全案移送本院刑事庭，改依通常程序審理，附此敘明。
據上論斷，應依刑事訴訟法第四百五十二條、第三百零一條第一項，判決如主文。
本案經檢察官潘怡華到庭執行職務。
中      華      民      國    九十二    年      一      月      七      日
                                臺灣桃園地方法院刑事第一庭
                                          法  官  陳永來
右正本證明與原本無異。
如不服本判決，應於判決送達後十日內向本院提出上訴狀( 應附繕本 )，上訴於
臺灣高等法院。
                                          書記官  洪明媚
中      華      民      國    九十二    年      一      月      七      日


司法院資訊處製作；財團法人民間司法改革基金會備份。
